臺灣雲林地方法院民事裁定             100年度財管字第18號
聲  請  人  新光行銷股份有限公司
代  表  人  李明新
非訟代理人  駱瑞淇
關  係  人  黃俊仁律師
上列聲請人聲請對被繼承人程進裕選定遺產管理人事件，本院裁
定如下：
    主  文
選任黃俊仁律師為被繼承人程進裕之遺產管理人。
准對被繼承人程進裕（男、民國52年6 月16日出生，國民身分證
統一編號：Ｚ000000000號，最後住所：雲林縣崙背鄉○○村○○鄰
○○路明修巷6 號，於民國94年7 月22日死亡）之繼承人為公示
催告。
被繼承人程進裕之繼承人，應自前項公示催告最後登載新聞紙之
日起，六個月內承認繼承，上述期限屆滿，無繼承人承認繼承時
，被繼承人程進裕之遺產，於清償債權，並交付遺贈物後，如有
賸餘即歸屬國庫。
程序費用新臺幣壹仟元由被繼承人程進裕之遺產負擔。
    理  由
一、本件聲請意旨略以：被繼承人程進裕於民國94年7 月22日死
    亡，其生前積欠臺灣新光商業銀行股份有限公司消費借貸款
    新臺幣（下同）79,615元，該債權業經臺灣新光商業銀行股
    份有限公司於97年1 月28日讓與聲請人，然被繼承人程進裕
    各順序繼承人業已拋棄其繼承權，並經鈞院以94年度繼字第
    561 號准予備查在案，且其親屬會議未於繼承開始後一個月
    內選定遺產管理人，致聲請人無法對其遺產行使權利，為此
    依民法第1176條第6 項、第1177條、第1178條第2 項之規定
    ，聲請本院指定遺產管理人等語。
二、按繼承開始時，繼承人之有無不明，而無親屬會議或親屬會
    議未於1 個月內選定遺產管理人者，利害關係人或檢察官得
    聲請法院選任遺產管理人，並由法院依公示催告程序，定6
    個月以上之期限，公告繼承人，命其於期限內承認繼承；又
    被繼承人之所有繼承人均拋棄其繼承權者，亦準用關於無人
    承認繼承之規定，民法第1177條、第1178條第2 項、第1176
    條第6 項分別定有明文。
三、經查，聲請人主張之上開事實，已據其提出戶籍謄本、經濟
    部95年1 月2 日經授商字第095010000220號函、信用卡契約
    書、新光銀行單月帳務資料查詢表、債權讓與證明書、民眾
    日報、本院100 年5 月19日雲院恭家悅決94繼字第561 號拋
    棄繼承准予備查函、被繼承人不動產財產清冊、土地登記謄
    本等件影本為證，並經本院依職權調閱被繼承人稅務電子閘
    門所得調件明細表、本院94年度繼字第561 號拋棄繼承事件
    案卷查核無訛，足資證明被繼承人程進裕之遺產，確屬無人
    承認繼承之狀態，參以本件未有經親屬會議選定遺產管理人
    之資料，是聲請人聲請本院選定遺產管理人，尚無不合。
四、本院審酌黃俊仁律師為執業律師，非但具有專業知識及能力
    ，且與被繼承人所遺遺產間無利害關係，若由其擔任本事件
    之遺產管理人，定能秉持其專業倫理擔當此具公益性質之職
    務，並順利達成管理保存及清算遺產之任務。據此，爰選任
    黃俊仁律師為被繼承人程進裕之遺產管理人，並依法為承認
    繼承之公示催告。
五、依非訟事件法第157 條，裁定如主文。
中    華    民    國  100     年    8     月    15    日
                    家事法庭    法  官  黃瑞井
以上正本係照原本作成。
如對本裁定抗告，須於裁定送達後10日內，向本院提出抗告狀，
並應繳納抗告費新臺幣1,000 元。
中    華    民    國  100     年    8     月    15    日
                                書記官  鄭國銘